【裁判字號】    97,交聲,471
【裁判日期】    970519
【裁判案由】    違反道路交通管理處罰條例聲明異議
【裁判全文】
臺灣士林地方法院交通事件裁定         97年度交聲字第471號
原處分機關  交通部公路總局臺北區監理所基隆監理站
異  議  人
即受處分人  甲○○
上列異議人即受處分人因違反道路交通管理處罰條例案件，對於
交通部公路總局臺北區監理所基隆監理站於中華民國97年4 月1
日所為之處分（原處分案號：基監字第裁42－AEW161480 號）聲
明異議，本院裁定如下：
    主  文
異議駁回。
    理  由
一、按汽車駕駛人，行經有燈光號誌管制之交岔路口闖紅燈者，
    處新臺幣（下同）1,800 元以上5,400 元以下罰鍰，並記違
    規點數3 點，道路交通管理處罰條例第53條第1 項、第63條
    第1 項第3 款分別定有明文。又汽車行駛至交岔路口，其行
    進、轉彎，應遵守燈光號誌或交通警察之指示，道路交通安
    全規則第102 條第1 項第1 款亦有明定。
二、原處分意旨略以：本件受處分人即異議人甲○○於民國97年
    1 月14日下午6 時許，駕駛車牌AXF-205 號重型機車，沿臺
    北市市○○道由西往東方向行駛，途經市○○道○段與東寧
    路交岔路口時，闖越市○○道所設紅燈號誌左轉至東寧路，
    經臺北市政府警察局松山分局警備隊執勤員警當場欄停舉發
    ，爰依道路交通管理處罰條例第53條第1 項規定，裁處罰鍰
    1,800 元，並依同條例第63條第1 項第3 款規定記違規點數
    3 點之事實，有原處分機關之移送書、原處分機關裁決處分
    之裁決書、臺北市政府警察局舉發違反道路交通管理事件通
    知單影本在卷可憑，至為明確。
三、異議意旨略以：受處分人甲○○於97年1 月14日下午6 時許
    ，駕駛車牌AXF-205 號重型機車，沿臺北市市○○道西往東
    方向行駛至東寧路口欲左轉時，有先至市○○道上之機車待
    轉區待轉，俟市○○道方向之號誌燈有指示可左轉東寧路時
    ，受處分人才左轉東寧路，並未違規，原處分機關所為之處
    分顯有錯誤，為此請求撤銷原處分，以免冤抑等語。
四、經查：本件受處分人即異議人甲○○於97年1 月14日下午6
    時許，駕駛車牌AXF-205 號重型機車，沿臺北市市○○道由
    西往東方向行駛，途經市○○道○段與東寧路交岔路口時，
    於其行進方向號誌為紅燈之狀態下，未停等即強行通過左轉
    至東寧路之事實，業經證人即臺北市政府警察局松山分局警
    備隊警員乙○○於本院調查中結證綦祥，並有臺北市政府警
    察局舉發違反道路交通管理事件通知單影本1 紙、受處分人
    及證人所繪製之現場圖各1 紙附卷（參見本院卷第6 頁、第
    21至22頁）可憑，應甚明確，而堪認定。受處分人雖辯稱：
    97年1 月14日伊騎車牌AXF-205 號重型機車沿著市○○道由
    臺北火車站往松山方向行駛，在東寧路要左轉，伊有先到市
    ○○道上之機車待轉區待轉，伊等到市○○道方向是紅燈，
    東寧路有指示可以行駛時，伊才左轉到東寧路，當時同時有
    一輛大公車闖越市○○道的紅燈直行，警察站在東寧路上，
    可能沒有注意公車右側伊在待轉區的位置，公車經過伊，伊
    就左轉，到東寧路伊就被警察攔下，伊左轉時號誌燈確實是
    可以左轉東寧路云云（參見本院卷第18至19頁），惟證人即
    舉發之警員乙○○於本院調查中結證稱：97年1 月14日下午
    6 時許，伊在市○○道與東寧路口執行巡邏路檢勤務，當時
    還有另一位同事站在路口的東寧路上取締違規紅燈左轉的車
    輛，現場有兩個號誌，伊等看過號誌，受處分人確實是紅燈
    左轉，伊等才會將其攔下，當時市○○道是紅燈，可以轉東
    寧路的號誌沒有顯示可以轉，而市○○道上有三個車道，最
    內側是禁行機車的車道，該車道設有左轉東寧路的燈號，其
    他兩個車道沒有設有左轉東寧路的燈號，當市○○道開始紅
    燈時，內側車道會顯示左轉燈號大約20秒，受處分人的機車
    只能走在最外側等東寧路是綠燈才可以左轉，受處分人是在
    市○○道方向完全是紅燈時左轉東寧路（包括最外側車道也
    是紅燈）等語（參見本院卷第19至20頁），足認受處分人於
    舉發當時確有於市○○道上之號誌為紅燈之狀態下左轉東寧
    路之事實，應甚明確。再依上開證人所述，市○○道上雖設
    有可左轉東寧路之號誌，惟該號誌係設在市○○道（西向東
    ）之最內側車道，而該車道禁止機車行駛，機車欲左轉東寧
    路，必須行駛最外側車道先至機車待轉區停等，待東寧路上
    之號誌轉為綠燈時，方可左轉東寧路，參之卷附前揭證人乙
    ○○所繪製之現場圖至明，果如受處分人所辯：當時號誌有
    顯示可以左轉東寧路，然因該號誌係設於禁行機車之最內側
    車道，僅供指示該車道之車輛左轉行駛之用，並非用以指示
    欲左轉東寧路之所有車輛（包括外側車道之車輛及待轉區上
    之機車），是受處分人上開所辯，尚不足採信其並未違規。
    而本件舉發警員乙○○於執行勤務時，適時發現受處分人闖
    越紅燈違規左轉，立即攔檢舉發違規，其與受處分人素不相
    識，復無怨隙，應無甘冒觸犯偽證之罪責，故意構詞誣陷受
    處分人之必要，而受處分人既無其他積極證據足資推翻前項
    舉發認定之事實，實難認警員乙○○有何濫行舉發違規之情
    形，亦難認其所異議之理由可採。
五、綜上所述，受處分人駕駛上開車輛確於上揭時、地，行經設
    有燈光號誌管制之交岔路口有闖紅燈之事實，從而，原處分
    機關依同條例第53條第1 項、第63條第1 項第3 款及違反道
    路交通管理事件統一裁罰基準表規定，裁罰受處分人1,800
    元罰鍰並記違規點數3 點，核無違誤，本件受處分人之異議
    為無理由，自應將其異議駁回。
六、據上論斷，應依道路交通管理處罰條例第87條第2 項、道路
    交通案件處理辦法第19條 ，裁定如主文。
中    華    民    國    97    年    5     月    19    日
                  交通法庭法  官  雷雯華
以上正本證明與原本無異。
如不服本裁定，應於送達後五日內向本院提出抗告狀。
                          書記官  陳如玲
中    華    民    國    97    年    5     月    19    日


司法院資訊處製作；財團法人民間司法改革基金會備份。
